# 长期股权投资计提减值准备，未确认投资损失

提问人：朱泽华 时间：2023-05-16 16:09:31
各位老师好：
请教一个问题，持有被投资单位股权比例为19%，按照权益法核算长期股权投资。 2022 年 12 月 31 日，对该项投资进行估值，根据评估值计提减值准备。账面价值等于评估值。
请教：在 2022 年 12 月 31 日，是否还需要按照持股比例确认享有被投资单位 2022 年的净损益？

回答人：chenyiwei
权益法下减值准备的计提和按比例确认处置损益并不矛盾。计提减值准备后，只要被投资企业净资产没有减到零，仍需按比例确认在被投资企业净损益和其他权益变动中应享有或承担的份额。后续不排除需在确认盈亏份额的基础上进一步计提减值准备，但已计提的减值准备不能转回。